【裁判字號】    95,訴,665
【裁判日期】    951013
【裁判案由】    扣繳稅款
【裁判全文】
高雄高等行政法院裁定
                                     95年度訴字第00665號
原      告  公勝保險經紀人股份有限公司
代  表  人  甲○○
被      告  財政部臺灣省南區國稅局
代  表  人  乙○○  局長
上列當事人間因扣繳稅款事件，原告不服財政部中華民國95 年6
月8日台財訴字第09500118050號訴願決定，提起行政訴訟。本院
裁定如下：
    主  文
原告之訴駁回。
訴訟費用由原告負擔。
    理  由
一、按「訴願之提起，應自行政處分達到或公告期滿之次日起三
    十日內為之。」、「訴願事件有左列各款情形之一者，應為
    不受理之決定：．．．二、提起訴願逾法定期間或未於第五
    十七條但書所定期間內補送訴願書者。」分別為訴願法第14
    條第1項及第77條第2款所明定。次按提起撤銷訴訟以已經合
    法訴願為前提，否則為起訴不備其他要件，行政法院應以裁
    定駁回之，亦為行政訴訟法第4條第1項及第107條第1項第10
    款所規定。
二、本件原告民國（下同）92年度股東可扣抵稅額帳戶變動明細
    資料申報，列報分配股利總額或盈餘總額所含可扣抵稅額新
    台幣（下同）1,858,424元，經被告以原告本年9月1日分配9
    1年度盈餘淨額5,575,830元時，股東可扣抵稅額帳戶餘額為
    27,778元，帳載累積未分配盈餘帳戶餘額為6,222,031元，
    依所得稅法第66條之6規定計算之稅額扣抵比率為0.45%，得
    分配予股東之可扣抵稅額為25,091元，惟原告以稅額扣抵比
    率33.33%分配股利，實際分配予股東之可扣抵稅額1,858,42
    4元，超過依規定計算應分配之可扣抵稅額25,091元，致超
    額分配之可扣抵稅額為1,833,333元，乃依同法第114條之2
    第1項規定，責令原告補繳，並按超額分配之金額處1倍罰鍰
    1,833,300元（計至百元止），原告不服，申請復查結果，
    未獲變更，提起訴願，亦遭訴願機關以其訴願逾期而為不受
    理之決定。原告乃向本院提起本件行政訴訟，聲明求為判決
    將訴願決定、復查決定及原處分均撤銷。
三、經查，本件原告係於94年12月9日收受被告94年12月5日南區
    國稅法一字第0940091441號復查決定書，為原告所不爭執，
    復有經原告營業所所在地之金石管理處加蓋收發章及管理員
    簽名收受之掛號郵件收件回執、傳真查詢國內各類掛號郵件
    查單（均影本）附原處分卷及本院卷可稽。故原告提起訴願
    之期間，應自94年12月10日起算，其30日不變期間至95年1
    月8日屆滿，惟因該日為星期日，應順延至次日即95年1月9
    日屆滿。原告遲至95年2月15日始提起訴願，此亦有被告加
    蓋於訴願書之收文章戳記所載日期可考，故本件訴願之提起
    ，顯已逾法定不變期間，訴願機關以提起訴願逾期為由，決
    定訴願不受理，並無不合。原告復提起本件行政訴訟，即屬
    不備起訴要件，自為法所不許，應予駁回。又原告之訴，既
    經本院以程序不合予以駁回，其實體部分之主張，自無庸再
    予斟酌。
四、依行政訴訟法第107條第1項第10款、第104條、民事訴訟法
    第95條、第78條，裁定如主文。
中    華    民    國    95    年    10    月   13     日
                  第二庭審判長法  官   江幸垠
                              法  官   戴見草
                              法  官   簡慧娟
以上正本係照原本作成。
如不服本裁定，應於裁定送達後10日內以書狀敘明理由，經本院
向最高行政法院提出抗告（須按對造人數附具繕本）；並應預繳
送達用掛號郵票6份（每份34元）。
中    華    民    國    95    年    10    月   13     日
                              書記官   楊曜嘉


司法院資訊處製作；財團法人民間司法改革基金會備份。
